Images des répertoires du notaire Antoine Rouveau pour l'étude XXXVII
Archives nationales de France
Images des répertoires du notaire Antoine Rouveau pour l'étude XXXVII
17 mars 1727 - 14 novembre 1765
MC/RE/XXXVII/4 - MC/RE/XXXVII/5, MC/RE/XXXVII/7 -MC/RE/XXXVII/9, MC/RE/XXXVII/11 - MC/RE/XXXVII/12, MC/RE/XXXVII/14, MC/RE/XXXVII/23
Rouveau, Antoine; Etude XXXVII
8 registres
Archives nationales de France
Minutes et répertoires: l a loi 2008-696 du 15 juillet 2008 relative aux archives a fixé à 75 ans à compter de la date de l'acte, ou à 25 ans à compter de la date du décès de l'intéressé si ce délai est plus bref, le délai de communication des minutes et répertoires des notaires; ce délai est porté à 100 ans à compter de la date de l'acte si le document se rapporte à un mineur (code du Patrimoine, articles L213-2, 4e d et 5e).
Autres documents de l'étude (dossiers de clients, comptabilité...): s'agissant d'archives privées, ces documents sont communicables selon les modalités fixées par le déposant ou le donateur.
Certains documents ne sont pas accessibles sous leur forme originale en raison de leur mauvais état de conservation.
Répertoires entrés aux Archives nationales en 1969
Images des répertoires de l'étude XXXVII
Archives de l'étude XXXVII
répertoire d'officier public ministériel
- Répertoire méthodique par type d'acte et par année du greffe de la prévôté de Belleville et fief de Marcadé pour la période du 17 mars 1727 au 14 novembre 1765, 17 mars 1727-14 novembre 1765; MC/RE/XXXVII/4; Un répertoire de 21 feuillets de papier manuscrits appartenant à un registre de 63 feuillets, hauteur 38 x largeur 25 cm composé d'un cahier. Le registre est en bon état, il a été réstauré et placé dans une reliure qui contient également les répertoires RE/XXXVII/5 et RE/XXXVII/6
  Le répertoire contient les informations suivantes: pour chaque année, un classement alphabétique par types d'actes, avec, pour chaque acte, les noms et prénoms des parties et la date (jour, mois).
  Seuls 21 feuillets concernent la pratique d'Antoine Rouveau, le reste du répertoire concerne les pratiques de Georges Rouveau, Philippe Rouveau ses prédécesseurs, et de Pierre Rouveau, son successeur.
  répertoire
  - Liste méthodique par types d'actes dans l'année pour la période du 17 mars au 2 décembre 1727, 17 mars-2 décembre 1727; 31 v°-32 r°; 2 feuillets
    Attention, tous les actes signés avant le 1er mars 1727 le sont par Philippe Rouveau, prédécesseur d'Antoine Rouveau.
  - Liste méthodique par types d'actes dans l'année pour la période du 16 février 1728 au 5 décembre 1731, 16 février 1728-5 décembre 1731; 32 r°-35 r°; 4 feuillets
  - Liste méthodique par types d'actes dans l'année pour la période du 6 janvier 1732 au 8 décembre 1735, 6 janvier 1732-8 décembre 1735; 35 r°-38 r°; 4 feuillets
  - Liste méthodique par types d'actes dans l'année pour la période du 16 janvier 1736 au 12 décembre 1743, 16 janvier 1736-12 décembre 1743; 38 r°-41 v°; 4 feuillets
  - Liste méthodique par types d'actes dans l'année pour la période du 7 mars 1744 au 30 décembre 1749, 7 mars 1744-30 décembre 1749; 41 v°-44 v°; 3 feuillets
  - Liste méthodique par types d'actes dans l'année pour la période du 19 janvier 1750 au 30 décembre 1759, 19 janvier 1750-30 décembre 1759; 44 v°-47 v°; 4 feuillets
  - Liste méthodique par types d'actes dans l'année pour la période du 3 mars 1760 au 14 novembre 1765, 3 mars 1760-14 novembre 1765; 48 r°-51 v°; 4 feuillets
    Attention, tous les actes signés aprés le 14 novembre 1765 le sont par Pierre Rouveau, successeur d'Antoine Rouveau.
- Répertoire méthodique par type d'acte et par année du greffe de la prévôté de Belleville pour la période du 17 mars 1727 au 14 novembre 1765, 17 mars 1727-14 novembre 1765; MC/RE/XXXVII/5; Un répertoire de 6 feuillets de papier manuscrits, hauteur 38 x largeur 25 cm, appartenant à un registre de 30 feuillets composé d'un cahier non folioté. Le registre est en bon état. Il a été réstauré et placé dans un volume qui comporte également les répertoires RE/XXXVII/4 et RE/XXXVII/6.
  Le répertoire contient les informations suivantes: pour chaque année, un classement alphabétique des types d'actes, avec, pour chaque type d'acte, les noms et prénoms des parties et la date (jour, mois) et parfois le nombre de pièces.
  Seuls 6 feuillets concernent la pratique d'Antoine Rouveau, le reste du répertoire est relatif aux actes enregistrés entre 1687 et 1727 par son prédécesseur, Philippe Rouveau, et les actes signés entre 1765 et 1784 par Pierre Rouveau, son successeur.
  - Liste méthodique par types d'actes dans l'année pour la période du 17 mars 1727 au 14 novembre 1765, 17 mars 1727-14 novembre 1765; 10 r°-15 v°; 6 feuillets
    Attention, seuls les actes passés entre le 27 juillet 1727 et le 14 novembre 1765 sont signés par maître Philippe Rouveau.
- Répertoire méthodique par type d'acte et par année des minutes du greffe et tabellionage de la prévôté de Maulny à Belleville et dépendances pour la période du 17 mars 1727 au 14 novembre 1765, 17 mars 1727-14 novembre 1765; MC/RE/XXXVII/7; Un répertoire de 6 feuillets de papier manuscrits, appartenant à un registre de 85 feuillets, hauteur 38 x largeur 25 cm, composé d'un cahier non folioté. Le registre est en assez bon état. Il a été placé dans un volume qui comprend également les répertoires RE/XXXVII/8 et RE/XXXVII/9.
  Le répertoire contient les informations suivantes: pour chaque année, un classement alphabétique par types d'actes, avec, pour chaque acte, les noms et prénoms des parties et la date (jour, mois), avec parfois le nombre de pièces.
  Seuls 6 feuillets de ce répertoire concernent la pratique d'Antoine Rouveau. Le reste du répertoire concerne les actes enregistrés par ses prédécesseurs Luc Rouveau, Georges Rouveau et par son successeur Pierre Rouveau.
  - Liste méthodique par types d'actes dans l'année pour la période du 17 mars 1727 au 14 novembre 1765, 17 mars 1727-14 novembre 1765; 77 r°-82 r°; 6 feuillets
    Les actes antérieurs au 5 avril 1727 sont signés par le prédécesseur de Philippe Rouveau.
- Répertoire méthodique par types d'actes et par année des minutes du greffe du "Pré Saint-Gervais, La Villette Saint Denis à Pantin en partie de Belleville sur Sablon et dépendances" pour la période du 17 mars 1727 au 14 novembre 1765, 17 mars 1727-14 novembre 1765; MC/RE/XXXVII/8; Un répertoire de 9 feuillets de papier manuscrits, appartenant à un registre de 28 feuillets, hauteur 38 x largeur 25 cm, composé d'un cahier folioté par le notaire. Le registre est en assez bon état. Il a été placé dans un volume qui comprend également les répertoires RE/XXXVII/7 et RE/XXXVII/9.
  Seuls 9 feuillets de ce répertoire concernent la pratique d'Antoine Rouveau. Le reste du répertoire concerne les actes enregistrés par ses prédécesseurs Luc Rouveau, Georges Rouveau, Philippe Rouveau et par son successeur Pierre Rouveau.
  - Liste méthodique par types d'actes dans l'année pour la période du 17 mars 1727 au 14 novembre 1765, 17 mars 1727-14 novembre 1765; 13 v°-21 r°; 10 feuillets
    Les actes posterieurs au 14 novembre 1765 sont signés par le successeur d'Antoine Rouveau.
- Répertoire des minutes par type d'actes et par année du "greffe et tabellionage de Ménilmontant, devant différents greffiers et tabellions dudit lieu ...", pour la période du 17 mars 1727 au 14 novembre 1765, 17 mars 1727-14 novembre 1765; MC/RE/XXXVII/9; Un répertoire de 4 feuillets de papier manuscrits, appartenant à un registre de 19 feuillets, hauteur 38 x largeur 25 cm, composé d'un cahier folioté par le notaire. Le registre est en assez bon état. Il a été placé dans un volume qui comprend également les répertoires RE/XXXVII/7 et RE/XXXVII/8.
  Le répertoire contient les informations suivantes: pour chaque année, un classement alphabétique par types d'actes, avec pour chaque acte les noms et prénoms des parties et la date (jour, mois), avec parfois le nombre de pièces.
  Seuls 4 feuillets de ce répertoire concernent la pratique d'Antoine Rouveau. Le reste du répertoire concerne les actes enregistrés par ses prédécesseurs Luc Rouveau, Georges Rouveau, Philippe Rouveau, et par son successeur, Pierre Rouveau.
  - Liste méthodique par types d'actes dans l'année pour la période du 17 mars 1727 au 14 novembre 1765, 17 mars 1727-14 novembre 1765; 14 v°-17 v°; 4 feuillets
- Répertoire méthodique par type d'acte et par année des minutes reçues "en qualité de notaire royal au Châtelet de Paris en la résidence de Belleville" pour la période du 17 mars 1727 au 31 décembre 1744, 17 mars 1727-31 décembre 1744; MC/RE/XXXVII/11; Un répertoire de 52 feuillets de papier manuscrits, hauteur 38 x largeur 27 cm, composé d'un cahier, appartenant à un registre de 92 feuillets. Le registre est en assez bon état. Il a été placé dans un volume qui comporte également le répertoire RE/XXXVII/10. Le feuillet 1 est légèrement déchiré en bas au niveau de la reliure.
  Le registre contient les informations suivantes: pour chaque année, un classement alphabétique par types d'actes, avec, pour chaque acte, les noms et prénoms des parties et la date (jour, mois).
  Seuls les 52 derniers feuillets sont relatifs aux actes enregistrés pa r Antoine Rouveau, le reste du répertoire correspond aux actes enregistrés par son prédécesseur Philippe Rouveau.
  - Liste méthodique par types d'actes dans l'année pour la période du 17 mars au 31 décembre 1727, 17 mars-31 décembre 1727; 41 r°-42 v°; 2 feuillets
    Avant le 1er mars 1727, les actes sont signés par Philippe Rouveau.
  - Liste méthodique par types d'actes dans l'année pour la période du 1er janvier au 31 décembre 1728, 1er janvier-31 décembre 1728; 43 r°-46 v°; 4 feuillets
  - Liste méthodique par types d'actes dans l'année pour la période du 1er janvier au 31 décembre 1729, 1er janvier-31 décembre 1729; 47 r°-49 r°; 3 feuillets
  - Liste méthodique par types d'actes dans l'année pour la période du 1er janvier au 31 décembre 1730, 1er janvier-31 décembre 1730; 49 v°-52 v°; 4 feuillets
  - Liste méthodique par types d'actes dans l'année pour la période du 1er janvier au 31 décembre 1731, 1er janvier-31 décembre 1731; 53 r°-55 r°; 3 feuillets
  - Liste méthodique par types d'actes dans l'année pour la période du 1er janvier au 31 décembre 1732, 1er janvier-31 décembre 1732; 55 v°-57 v°; 3 feuillets
  - Liste méthodique par types d'actes dans l'année pour la période du 1er janvier au 31 décembre 1733, 1er janvier-31 décembre 1733; 58 r°-60 v°; 3 feuillets
  - Liste méthodique par types d'actes dans l'année pour la période du 1er janvier au 31 décembre 1734, 1er janvier-31 décembre 1734; 61 r°-63 r°; 3 feuillets
  - Liste méthodique par types d'actes dans l'année pour la période du 1er janvier au 31 décembre 1735, 1er janvier-31 décembre 1735; 63 v°-65 v°; 3 feuillets
  - Liste méthodique par types d'actes dans l'année pour la période du 1er janvier au 31 décembre 1736, 1er janvier-31 décembre 1736; 66 r°-68 r°; 3 feuillets
  - Liste méthodique par types d'actes dans l'année pour la période du 1er janvier au 31 décembre 1737, 1er janvier-31 décembre 1737; 68 v°-71 r°; 4 feuillets
  - Liste méthodique par types d'actes dans l'année pour la période du 1er janvier au 31 décembre 1738, 1er janvier-31 décembre 1738; 71 v°-74 v°; 4 feuillets
  - Liste méthodique par types d'actes dans l'année pour la période du 1er janvier au 31 décembre 1739, 1er janvier-31 décembre 1739; 75 r°-77 v°; 3 feuillets
  - Liste méthodique par types d'actes dans l'année pour la période du 1er janvier au 31 décembre 1740, 1er janvier-31 décembre 1740; 78 r°-80 v°; 3 feuillets
  - Liste méthodique par types d'actes dans l'année pour la période du 1er janvier au 31 décembre 1741, 1er janvier-31 décembre 1741; 81 r°-84 v°; 4 feuillets
  - Liste méthodique par types d'actes dans l'année pour la période du 1er janvier au 31 décembre 1742, 1er janvier-31 décembre 1742; 85 r°-87 v°; 3 feuillets
  - Liste méthodique par types d'actes dans l'année pour la période du 1er janvier au 31 décembre 1743, 1er janvier-31 décembre 1743; 88 r°-90 v°; 3 feuillets
  - Liste méthodique par types d'actes dans l'année pour la période du 1er janvier au 31 décembre 1744, 1er janvier-31 décembre 1744; 91 r°-92 v°; 2 feuillets
- Répertoire méthodique par type d'acte et par année des minutes reçues "en qualité de notaire royal au Châtelet de Paris en la résidence de Belleville" pour la période du 17 mars 1727 au 14 novembre 1765, 17 mars 1727-14 novembre 1765; MC/RE/XXXVII/12; Un répertoire de 94 feuillets de papier manuscrits, hauteur 38 x largeur 27 cm, composé d'un cahier, appartenant à un registre de 175 feuillets. Le registre est en bon état. Il a été réstauré.
  Le registre contient les informations suivantes: pour chaque année, un classement alphabétique par types d'actes, avec pour chaque acte les noms et prénoms des parties et la date (jour, mois).
  Seuls 94 feuillets sont relatifs aux actes enregistrés par Antoine Rouveau, le reste du répertoire correspond aux actes enregistrés par son prédécesseur, Philippe Rouveau, et par son successeur, Pierre Rouveau.
  - Page de titre, 1 r°-1 v°; 1 feuillet
  - Liste méthodique par types d'actes dans l'année pour la période du 17 mars au 31 décembre 1727, 17 mars-31 décembre 1727; 39 v°-40 v°; 2 feuillets
  - Liste méthodique par types d'actes dans l'année pour la période du 1er janvier au 31 décembre 1728, 1er janvier-31 décembre 1728; 41 r°-43 r°; 3 feuillets
  - Liste méthodique par types d'actes dans l'année pour la période du 1er janvier au 31 décembre 1729, 1er janvier-31 décembre 1729; 43 v°-45 r°; 3 feuillets
  - Liste méthodique par types d'actes dans l'année pour la période du 1er janvier au 31 décembre 1730, 1er janvier-31 décembre 1730; 45 v°-47 v°; 3 feuillets
  - Liste méthodique par types d'actes dans l'année pour la période du 1er janvier au 31 décembre 1731, 1er janvier-31 décembre 1731; 48 r°-49 v°; 2 feuillets
  - Liste méthodique par types d'actes dans l'année pour la période du 1er janvier au 31 décembre 1732, 1er janvier-31 décembre 1732; 50 r°-51 v°; 2 feuillets
  - Liste méthodique par types d'actes dans l'année pour la période du 1er janvier au 31 décembre 1733, 1er janvier-31 décembre 1733; 52 r°-54 r°; 3 feuillets
  - Liste méthodique par types d'actes dans l'année pour la période du 1er janvier au 31 décembre 1734, 1er janvier-31 décembre 1734; 54 v°-56 r°; 3 feuillets
  - Liste méthodique par types d'actes dans l'année pour la période du 1er janvier au 31 décembre 1735, 1er janvier-31 décembre 1735; 56 v°-58 v°; 2 feuillets
  - Liste méthodique par types d'actes dans l'année pour la période du 1er janvier au 31 décembre 1736, 1er janvier-31 décembre 1736; 59 r°-60 v°; 2 feuillets
  - Liste méthodique par types d'actes dans l'année pour la période du 1er janvier au 31 décembre 1737, 1er janvier-31 décembre 1737; 61 r°-62 v°; 2 feuillets
  - Liste méthodique par types d'actes dans l'année pour la période du 1er janvier au 31 décembre 1738, 1er janvier-31 décembre 1738; 63 r°-65 r°; 3 feuillets
  - Liste méthodique par types d'actes dans l'année pour la période du 1er janvier au 31 décembre 1739, 1er janvier-31 décembre 1739; 65 v°-67 r°; 2 feuillets
  - Liste méthodique par types d'actes dans l'année pour la période du 1er janvier au 31 décembre 1740, 1er janvier-31 décembre 1740; 67 v°-69 r°; 3 feuillets
  - Liste méthodique par types d'actes dans l'année pour la période du 1er janvier au 31 décembre 1741, 1er janvier-31 décembre 1741; 69 v°-72 r°; 3 feuillets
  - Liste méthodique par types d'actes dans l'année pour la période du 1er janvier au 31 décembre 1742, 1er janvier-31 décembre 1742; 72 v°-74 v°; 3 feuillets
  - Liste méthodique par types d'actes dans l'année pour la période du 1er janvier au 31 décembre 1743, 1er janvier-31 décembre 1743; 75 r°-76 v°; 2 feuillets
  - Liste méthodique par types d'actes dans l'année pour la période du 1er janvier au 31 décembre 1744, 1er janvier-31 décembre 1744; 77 °-78 v°; 2 feuillets
  - Liste méthodique par types d'actes dans l'année pour la période du 1er janvier au 31 décembre 1745, 1er janvier-31 décembre 1745; 79 r°-80 v°; 2 feuillets
  - Liste méthodique par types d'actes dans l'année pour la période du 1er janvier au 31 décembre 1746, 1er janvier-31 décembre 1746; 81 r°-82 v°; 2 feuillets
  - Liste méthodique par types d'actes dans l'année pour la période du 1er janvier au 31 décembre 1747, 1er janvier-31 décembre 1747; 83 r°-85 r°; 3 feuillets
  - Liste méthodique par types d'actes dans l'année pour la période du 1er janvier au 31 décembre 1748, 1er janvier-31 décembre 1748; 85 v°-87 r°; 2 feuillets
  - Liste méthodique par types d'actes dans l'année pour la période du 1er janvier au 31 décembre 1749, 1er janvier-31 décembre 1749; 87 v°-90 r°; 4 feuillets
  - Liste méthodique par types d'actes dans l'année pour la période du 1er janvier au 31 décembre 1750, 1er janvier-31 décembre 1750; 90 v°-92 v°; 3 feuillets
  - Liste méthodique par types d'actes dans l'année pour la période du 1er janvier au 31 décembre 1751, 1er janvier-31 décembre 1751; 93 r°-95 r°; 3 feuillets
  - Liste méthodique par types d'actes dans l'année pour la période du 1er janvier au 31 décembre 1752, 1er janvier-31 décembre 1752; 96 v°-98 r°; 3 feuillets
  - Liste méthodique par types d'actes dans l'année pour la période du 1er janvier au 31 décembre 1753, 1er janvier-31 décembre 1753; 98 v°-100 v°; 3 feuillets
  - Liste méthodique par types d'actes dans l'année pour la période du 1er janvier au 31 décembre 1754, 1er janvier-31 décembre 1754; 101 r°-103 v°; 4 feuillets
  - Liste méthodique par types d'actes dans l'année pour la période du 1er janvier au 31 décembre 1755, 1er janvier-31 décembre 1755; 104 r°-106 v°; 3 feuillets
  - Liste méthodique par types d'actes dans l'année pour la période du 1er janvier au 31 décembre 1756, 1er janvier-31 décembre 1756; 107 r°-110 r°; 4 feuillets
  - Liste méthodique par types d'actes dans l'année pour la période du 1er janvier au 31 décembre 1757, 1er janvier-31 décembre 1757; 110 v°-113 r°; 4 feuillets
  - Liste méthodique par types d'actes dans l'année pour la période du 1er janvier au 31 décembre 1758, 1er janvier-31 décembre 1758; 113 v°-115 v°; 3 feuillets
  - Liste méthodique par types d'actes dans l'année pour la période du 1er janvier au 31 décembre 1759, 1er janvier-31 décembre 1759; 116 r°-117 v°; 3 feuillets
  - Liste méthodique par types d'actes dans l'année pour la période du 1er janvier au 31 décembre 1760, 1er janvier-31 décembre 1760; 118 r°-119 v°; 2 feuillets
  - Liste méthodique par types d'actes dans l'année pour la période du 1er janvier au 31 décembre 1761, 1er janvier-31 décembre 1761; 120 r°-122 r°; 3 feuillets
  - Liste méthodique par types d'actes dans l'année pour la période du 1er janvier au 31 décembre 1762, 1er janvier-31 décembre 1762; 122 v°-124 v°; 3 feuillets
  - Liste méthodique par types d'actes dans l'année pour la période du 1er janvier au 31 décembre 1763, 1er janvier-31 décembre 1763; 125 r°-127 r°; 3 feuillets
  - Liste méthodique par types d'actes dans l'année pour la période du 1er janvier au 31 décembre 1764, 1er janvier-31 décembre 1764; 127 v°-130 r°; 4 feuillets
  - Liste méthodique par types d'actes dans l'année pour la période du 1er janvier au 14 novembre 1765, 1er janvier-14 novembre 1765; 130 v°-132 v°; 3 feuillets
    Aprés le 14 novembre 1765 les actes sont signés par Pierre Rouveau.
- Répertoire méthodique par type d'acte et par année des minutes reçues "en qualité de notaire royal au Châtelet de Paris en la résidence de Belleville" pour la période du 1er janvier 1756 au 31 décembre 1759, 1er janvier 1756-31 décembre 1759; MC/RE/XXXVII/14; Un répertoire de 8 feuillets de papier manuscrits, hauteur 38 x largeur 23,5 cm, composé d'un cahier. Le registre est en bon état. Il a été réstauré. Ce répertoire à été placé dans un volume qui contient également les répertoires RE/XXXVII/13 et RE/XXXVII/15. Le bas des feuillets a été plié pour pouvoir inclure ce répertoire dans ce volume de dimension hauteur 35 x largeur 23,5 cm. A noter: la présence d'un tampon au feuillet 2 r°.
  Pour la période concernée, ce répertoire est un double du répertoire MC/RE/XXXVII/12.
  - Page de titre, 1 r°-1 v°; 1 feuillet
  - Liste méthodique par types d'actes dans l'année pour la période du 1er janvier 1756 au 31 décembre 1759, 1er janvier 1756-31 décembre 1759; 2 r°-8 v°; 7 feuillets
- "Etat des minutes manquantes d'aprés la vérification sur les répertoires" pour la période du 17 mars 1727 au 14 novembre 1765, 17 mars 1727 - 14 novembre 1765; MC/RE/XXXVII/23; Un registre de 43 feuillets de papier manuscrits, hauteur 33 x largeur 21,5 cm. Le registre est en mauvais état. Les feuillets commencent à se séparer. Comme ils ne sont pas reliés et qu'ils n'ont aucune couverture ils ont été placés dans une chemise.
  Le répertoire se compose de cinq parties. Il s'agit d'un état des minutes manquantes pour 1. le tabellionnage de Saint-Lazare; 2. le tabellionnage de Ménilmontant; 3. le tabellionnage de Belleville; 4. le tabellionnage de Maulny; 5. le notariat royal de Belleville.
  Le répertoire contient les informations suivantes pour chaque tabellionage et notariat: 1. Le type d'acte; 2. les noms et prénoms des parties; 3. la date.
  Parfois (cela est précisé) ce sont les actes restants qui sont mentionnés et non les manquants.
  -f° 5 r°-v°, 9 r°-10 r°, 13 v°, 24 v°, l'état des minutes manquantes d'aprés la vérification sur les répertoires des tabellionages de Saint-Lazare, Ménilmontant, Belleville et Marcadé, Maulny.
  Le reste du répertoire concerne ses prédécesseurs, Luc Rouveau, Georges Rouveau, Philippe Rouveau, et son successeur, Pierre Rouveau.
  - Etat des minutes manquantes d'aprés la vérification sur les répertoires du tabellionage de Saint-Lazare pour la période 17 mars 1727 au 14 novembre 1765, 17 mars 1727 - 14 novembre 1765; 1 r°-6 r°; 6 feuillets
  - Etat des minutes manquantes d'aprés la vérification sur les répertoires du tabellionage de Ménilmontant pour la période 17 mars 1727 au 16 mars 1765, 17 mars 1727 - 16 mars 1765; 6 r°-10 r°; 5 feuillets
  - Etat des minutes manquantes d'aprés la vérification sur les répertoires du tabellionage de Belleville et Mercadé pour la période du 17 mars 1727 au 14 novembre 1765, 17 mars 1727 - 14 novembre 1765; 10 r°-13 v°; 4 feuillets
  - Etat des minutes manquantes d'aprés la vérification sur les répertoires du tabellionage de Maulny pour la période du 17 mars 1727 au 14 novembre 1765, 17 mars 1727 - 14 novembre 1765; 13 v°-24 v°; 12 feuillets